【裁判字號】    90,交上易,1833
【裁判日期】    901205
【裁判案由】    公共危險等
【裁判全文】
臺灣高等法院臺南分院刑事判決         九十年度交上易字第一八三三號      Ｃ
      上  訴  人  臺灣臺南地方法院檢察署檢察官
      被      告  甲  ○  ○
右上訴人因被告公共危險等案件，不服臺灣臺南地方法院九十年度交易字第四０一號
中華民國九十年九月二十四日第一審判決（起訴案號：臺灣臺南地方法院檢察署九十
年度營偵字第一二九五號），提起上訴，本院判決如左：
      主      文
上訴駁回。
      事      實
一、甲○○於民國九十年七月十三日二十一時四十分許，明知自己因飲酒影響神經意
    識，顯不能安全駕駛動力交通工具，竟仍駕駛車號Ｃ八－０五七六號自小客車，
    沿臺一線省道臺南縣柳營鄉○○村路段，由南向北方向行駛，途經臺南縣柳營鄉
    光福村一三二之三八號「統一精工加油站」前交岔路口附近時，本應注意汽車行
    駛時駕駛人應注意車前狀況，並隨時採取必要之安全措施，且左轉彎時，應距交
    岔路三０公尺前顯示方向燈或手勢，行至交岔路口中心處左轉，並不得佔用來車
    道搶先左轉及轉彎車應讓直行車先行，而依當時情形，又無不能注意之情事，竟
    疏於注意，貿然左轉，致當時在對向車道上駕駛車號ＲＸ－三六三八號自小客車
    之乙○○閃避不及而與之發生擦撞肇事，致乙○○因而受有左前臂、左小腿挫擦
    傷、頭皮挫裂傷及左手小指挫傷等傷害，嗣經警據報前往處理，並測得甲○○呼
    氣酒精濃度已達每公升０．二九毫克，顯足生道路交通之公共危險。
二、案經乙○○訴由臺南縣警察局新營分局報請請臺灣臺南地方法院檢察署檢察官偵
    查起訴。
      理      由
一、訊據被告甲○○於警訊、偵查、原審及本院審理中對於右開事實坦承不諱，核亦
    與告訴人乙○○所為指訴相符。按刑法第一百八十五條之三所規定之服用毒品、
    麻醉藥品、酒類或其他相類之物，不能安全駕駛動力交通工具而駕駛者。其條文
    內所稱不能為安全駕駛者，依法務部於八十八年五月十日，召集內政部警政署等
    相關單位研議，並參考德國、美國之認定標準，作成一普遍參考數值如下：對於
    酒精濃度呼氣已達每公升０．五五毫克或血液濃度達０．一一百分比以上者，因
    肇事率為一般正常人之十倍，故可認為已達不能安全駕駛之標準；至於上揭數值
    以下之行為，如輔以其他客觀事實得作為不能安全駕駛之判斷時，亦應構成本罪
    （參法務部八八、五、十八法八八檢字第一六六九號函）。查被告為警查獲、測
    試、訊問過程有含糊不清，呆滯木僵等情，有卷附警方測試觀察紀錄表在卷可稽
    ，且發生肇事，足認客觀事實已不能安全駕駛甚明。且按車輛行駛時，駕駛人應
    注意車前狀況，隨時採取必要之安全措施及汽車行駛至交岔路口，轉彎車應讓直
    行車先行，並遵守交通號誌之指示行車，道路交通安全規則第九十條、第九十四
    條第三項、第一百零二條第一項第六款各定有明文。被告甲○○駕駛汽車自應注
    意上述道路交通安全規定，而依當時路狀，又無不能注意之情形，竟疏不注意為
    之，以致肇事，致告訴人乙○○受傷，被告甲○○應有過失至明。且被告甲○○
    前開過失駕駛之行為，核與告訴人乙○○之受傷結果間具有相當因果關係至明。
    此外，本件復有道路交通事故調查報告表、照片十二幀及當時正在加油站執勤之
    證人黃昭勤在警訊中所為供述暨由加油站監視錄影翻拍之錄影帶一卷及告訴人乙
    ○○提出營新醫院出具之診斷證明書、酒精濃度測試表等資料附卷可稽，是被告
    甲○○上揭犯行，事證明確，犯行應堪認定。
二、核被告甲○○之所為，應係犯刑法第一百八十五條之三、同法第二百八十四條第
    一項等罪，且其所犯前開兩項罪名，其行為各別，應依法予以分論併罰。又被告
    酒醉駕車致人受傷，應依道路交通管理處罰條例第八十六條第一項規定加重其刑
    。
三、原審援引刑事訴訟法第二百九十九條第一項前段、刑法第二百八十四條第一項前
    段、第一百八十五條之三、第四十一條第一項前段、第五十一條第五款、道路交
    通管理處罰條例第八十六條第一項、罰金罰鍰提高標準條例第一條前段、第二條
    之規定，並參酌被告過失責任非輕，犯罪所生危害，犯罪後態度等一切情狀，分
    別對甲○○服用酒類，不能安全駕駛動力交通工具而駕駛部分，處有期徒刑參月
    ，如易科罰金，以參佰元折算壹日。及對其因過失傷害人，處有期徒刑參月，如
    易科罰金，以參佰元折算壹日。並定應執行刑為有期徒刑伍月，如易科罰金，以
    參佰元折算壹日。本院經核其認事用法，均無不當，量刑亦稱妥適。檢察官依告
    訴人之請求上訴，指摘原判決量刑過輕不當，為無理由，應予駁回。
據上論斷，應依刑事訴訟法第三百六十八條，判決如主文。
本案經檢察官楊治宇到庭執行職務。
中    華    民    國      九十      年      十二      月      五        日
                                  臺灣高等法院臺南分院刑事第六庭
                                      審判長法官  楊    明    章
                                            法官  戴    勝    利
                                            法官  顏    基    典
右正本證明與原本無異。
不得上訴。
                                      法院書記官  呂    嘉    文
中    華    民    國      九十      年      十二      月      六        日
附錄法條：
刑法第二百八十四條第一項：因過失傷害人者，處六月以下有期徒刑、拘役或五百元
                          以下罰金，致重傷者，處一年以下有期徒刑、拘役或五
                          百元以下罰金。
刑法第一百八十五條之三：服用毒品、麻醉藥品、酒類或其他相類之物，不能安全駕
                        駛動力交通工具而駕駛者，處一年以下有期徒刑、拘役或
                        三萬元以下罰金。


司法院資訊處製作；財團法人民間司法改革基金會備份。
